臺灣桃園地方法院民事判決　　　　　　　 96年度親字第128號
原　　　告　丙○○
被　　　告　甲○○
兼　法　定
代　理　人　乙○○
訴訟代理人　丁○○
上列當事人間請求撤銷認領事件，本院於民國96年11月28日言詞
辯論終結，判決如下：
    主  文
撤銷原告於民國九十六年七月二十日對於被告甲○○之認領。
訴訟費用由被告負擔。
    事  實  及  理  由
甲、原告起訴主張，原告於民國96年年初認識被告甲○○之生母
    即被告乙○○並交往，至同年7 月13日，因被告王芸向原告
    稱伊因有刑事官司，恐將面臨入監服刑或自我了斷的境遇，
    如果伊因故無法照顧被告，盼能將被告甲○○託付原告，原
    告因之心生側隱，為安撫被告乙○○情緒以免節外生枝，即
    於同年7 月20日前往戶政事務所辦理認領被告甲○○之登記
    。然因原告與被告乙○○於被告甲○○94年10月26日出生後
    歷1 年3 個月，始於96年年初認識，原告於被告甲○○受胎
    期間，並未與被告乙○○存在婚姻關係，亦未同居，復不曾
    有偶然之雙宿同眠情事，可知被告甲○○與原告並無任何血
    緣關係。且原告僅係因同情被告乙○○之遭遇，復不知認領
    之法律效果，始為認領被告甲○○之行為，故原告自得本於
    與被告甲○○間無父女之真實血緣關係之事實，行使撤銷認
    領之權。另按認領以真實之父子女關係存在為前提，如被認
    領人與認領人間無血統之聯絡者，縱認領行為完全無缺，其
    認領仍為無效，而所謂無效，係指法律行為當然、自始、確
    定不發生效力。本件原告既非被告甲○○之生父，彼此間確
    無真實之血緣關係，則原告所為認領被告甲○○之行為，應
    屬無效，原告亦有受確認判決之利益等語。並為訴之聲明：
    (1)先位聲明：如主文所示。(2)備位聲明：確認原告於96年7
    月20日對被告甲○○所為之認領無效。
乙、被告則陳述以：同意原告之主張等語。
丙、得心證之理由：
一、原告所主張被告甲○○係於94年10月26日出生，而原告於96
    年7 月20日認領被告甲○○之事實，有戶籍謄本1 份附卷可
    稽（見本院卷第10頁至第11頁），並經本院依職權查詢兩造
    認領之相關戶籍申請資料無誤，有高雄市左營區戶政事務所
    96年10月3 日高市左戶字第0960005642號函在卷可憑（見本
    院卷第29頁至第31頁），已堪信為真實。
二、原告進而主張其實非被告甲○○之生父，其與被告甲○○間
    並無真實血緣關係之事實，業經本院囑託法務部調查局為鑑
    定，其結果略以：依據遺傳法則，被告甲○○之DNA STR 式
    D8 S1179、D21S11、D7S820、D16S539 、D19S433 、vWA 、
    D18S51及FGA 等8 項型別與丙○○之相對應型別均矛盾，研
    判丙○○不可能為甲○○之生父等語，有法務部調查局96年
    8 月30日調科肆字第09600380620 號鑑定書暨甲○○親子血
    緣案DNA 型別鑑定紀錄表附卷可參（見本院卷第20頁至21頁
    ），復為被告所不否認，同堪認定為真實。
三、按生父認領非婚生子女後不得撤銷其認領。但有事實足認其
    非生父者，不在此限，民法第1070條定有明文。本件原告與
    被告甲○○並無真實之親子血緣關係，既經認定，則原告雖
    於96年7 月20日認領被告甲○○為其女，依上揭法律但書之
    規定，原告請求撤銷其認領，於法洵屬有據。
四、從而，原告依民法第1070條但書之規定，訴請撤銷其於96年
    7 月20日對被告甲○○之認領，為有理由，應予准許。
五、本院就原告先位聲明即撤銷認領之部分，既已依法為原告勝
    訴判決，則原告所提備位聲明請求確認上開認領無效之部分
    ，本院自無庸再予審酌，併此敘明。
據上論結，本件原告之訴為有理由，依民事訴訟法第78條，判決
如主文。
中　　華　　民　　國　　96　　年　　12　　月　　12　　日
                        家事法庭法  官  張震武
以上正本係照原本作成。
如對本判決上訴應於判決送達後20日內向本院提出上訴狀（須附
繕本），並繳納上訴費用。
中　　華　　民　　國　　96　　年　　12　　月　　12　　日
                                書記官  張淑芬
